【裁判字號】    98,交訴,114
【裁判日期】    990129
【裁判案由】    公共危險等
【裁判全文】
臺灣臺北地方法院刑事判決             98年度交訴字第114號
公  訴  人  臺灣臺北地方法院檢察署檢察官
被      告  甲○○
上列被告因公共危險等案件，經檢察官提起公訴（98年度偵字第
10290 號），嗣被告於準備程序中就被訴事實為有罪之陳述，經
本院合議庭裁定由受命法官獨任進行簡式審判程序審理，判決如
下：
    主  文
甲○○犯業務過失傷害罪，處有期徒刑貳月，如易科罰金，以新
臺幣壹仟元折算壹日；又犯肇事致人傷害逃逸罪，處有期徒刑陸
月，如易科罰金，以新臺幣壹仟元折算壹日。應執行有期徒刑柒
月，如易科罰金，以新臺幣壹仟元折算壹日，緩刑貳年。
    事  實
一、甲○○係遊覽車司機，為從事駕駛業務之人，於民國98年1
    月10日下午，駕駛車牌號碼039 —AA號營業大客車，沿臺北
    市大安區市○○道由西往東方向行駛，途經臺北市大安區市
    ○○道○段56號前時，原應注意變換車道時，應先顯示方向
    燈光或手勢，且應注意兩車併行之間隔，並隨時採取必要之
    安全措施，以避免危險發生，依當時情況，亦無不能注意情
    事，竟疏未注意，於同日下午3 時40分許，適有乙○○騎乘
    車牌號碼HV9 —456 號重型機車附載乘客蔡瑋華，同向行經
    該處，詎甲○○貿然由最內側車道向外駛出，進而撞及乙○
    ○之機車，乙○○重心不穩，所騎乘機車復擦撞車號CQF —
    766 號重型機車之騎士江韋樺及附載之乘客鍾宛伶，進而兩
    機車均倒地，致乙○○受有頭部外傷、顴骨閉鎖性骨折之傷
    害，而蔡瑋華、江韋樺、鍾宛伶亦受有傷害（蔡瑋華告訴甲
    ○○業務過失傷害部分業已撤回告訴，江韋樺、鍾宛伶未據
    告訴）。甲○○明知汽車駕駛人駕駛車輛肇事致人受傷，應
    即採取救護或其他必要措施，並向警察機關報告，不得駛離
    現場，惟其竟未救護傷患並報警處理，即萌生肇事逃逸之犯
    意，逕自駕車離開現場。嗣經路人以手機拍下肇事車號並傳
    輸予蔡瑋華，始知上情。
二、案經乙○○訴由臺北市政府警察局大安分局報請臺灣臺北地
    方法院檢察署檢察官偵查起訴。
    理  由
一、本件被告甲○○所犯均非死刑、無期徒刑或最輕本刑有期徒
    刑3 年以上之罪，亦非高等法院管轄第一審案件，被告於本
    院準備程序中就被訴事實為有罪之陳述，經本院告知被告簡
    式審判程序之旨，並聽取檢察官、被告之意見後，本院合議
    庭裁定由受命法官獨任進行簡式審判程序，合先敘明。
二、上揭犯罪事實，業據被告於本院審理中坦承不諱，核與告訴
    人乙○○於偵查中之指訴大致相符，並經證人蔡瑋華、江韋
    樺、鍾宛伶分別於偵訊時證述明確，復有台安醫院及長庚醫
    院出具之診斷證明書、台北市政府警察局交通警察大隊道路
    交通事故初步分析研判表、道路交通事故現場圖、道路交通
    事故補充資料表、交通事故談話紀錄表、道路交通事故調查
    報告表(一)、(二)、肇事逃逸追查表及現場照片等在卷足稽，足
    認被告之任意性自白核與事實相符，自可採憑。本件事證明
    確，被告上揭犯行均堪認定，應依法論科。
三、查被告係以駕駛營業大客車為業，為從事駕駛業務之人，故
    核被告所為，分別係犯刑法第284 條第2 項前段之業務過失
    傷害罪，以及刑法第185 條之4 之肇事致人傷害逃逸罪。又
    其所犯上開兩罪名，犯意各別，行為互殊，應予分論併罰。
    爰審酌被告職業為遊覽車司機，於駕車時本負有較高之注意
    義務，以維用路人及乘客之安全，竟疏未注意而擦撞告訴人
    機車，導致其受有前述傷害，於肇事後，竟未留在現場處理
    ，並給予告訴人必要之救護，旋即擅自駕車逃離，自應予非
    難，然念及被告犯後已坦認犯行之態度，並與告訴人達成和
    解，另參酌告訴人所受之傷勢，及被告之素行、所生危害、
    生活狀況等一切情狀，分別量處如主文所示之刑，並均諭知
    易科罰金之折算標準，及定其應執行之刑（按依司法院大法
    官釋字第662 號解釋：「中華民國94年2 月2 日修正公布之
    現行刑法第41條第2 項，關於數罪併罰，數宣告刑均得易科
    罰金，而定應執行刑之刑逾6 個月者，排除適用同條第1 項
    得易科罰金之規定部分，與憲法第23條規定有違，並與本院
    釋字第366 號解釋意旨不符，應自本解釋公布之日起失其效
    力。」又98年12月30日修正公布、99年1 月1 日施行刑法第
    41條第8 項亦規定：第41條第1 項之規定，於數罪併罰之數
    罪均得易科罰金，其應執行之刑逾6 月者，亦適用之。故對
    於數罪併罰，數宣告刑均得易科罰金，而定應執行之刑超過
    6 個月之案件，仍得易科罰金）。
四、末查，被告前因妨害公務案件，經法院判處有期徒刑4 月及
    緩刑3 年宣告後，於94年7 月28日執行緩刑後迄本案行為之
    前已緩刑期滿，該緩刑宣告並未撤銷等情，此有臺灣高等法
    院被告前案紀錄表附卷可參，依法被告上開刑之宣告已失其
    效力，其因一時失慮，偶罹刑典，犯後已坦承犯行並與告訴
    人達成和解，足認被告應有悔意，且告訴人於本院審理中亦
    表示願意原諒被告，故被告經此偵審程序及科刑之教訓後，
    當能知所警惕，信無再犯之虞，本院因認對被告所宣告之刑
    ，均以暫不執行為適當，爰併予宣告緩刑2 年，用啟自新。
據上論斷，應依刑事訴訟法第273 條之1 第1 項、第299 條第1
項前段，刑法第185 條之4 、第284 條第2 項前段、第51條第5
款、第41條第1 項前段、第8 項、第74條第1 項第1 款，刑法施
行法第1 條之1 ，判決如主文。
本案經檢察官蔡偉逸到庭執行職務。
中    華    民    國    99    年     1    月    29    日
                    刑事第十九庭  法  官  吳俊龍
上正本證明與原本無異。
如不服本判決應於收受送達後10日內向本院提出上訴書狀，並應
敘述具體理由；其未敘述上訴理由者，應於上訴期間屆滿後20日
內向本院補提理由書（均須按他造當事人之人數附繕本）「切勿
逕送上級法院」。
                                  書記官  劉俊源
中    華    民    國    99    年    1     月    29    日
附錄本判決論罪科刑法條：
刑法第185條之4
駕駛動力交通工具肇事，致人死傷而逃逸者，處6 月以上5 年以
下有期徒刑。
刑法第284 條
因過失傷害人者，處6 月以下有期徒刑、拘役或5 百元以下罰金
，致重傷者，處1 年以下有期徒刑、拘役或5 百元以下罰金。
從事業務之人，因業務上之過失傷害人者，處1 年以下有期徒刑
、拘役或1 千元以下罰金，致重傷者，處3 年以下有期徒刑、拘
役或2 千元以下罰金。

司法院資訊處製作；財團法人民間司法改革基金會備份。
